en: Face
ar: وجه
bg: Лице
cs: Tvář
da: Ansigt
de: Gesicht
el: Πρόσωπο
es: Rostro
et: Nägu
fi: Kasvot
fr: Visage
he: פנים
hi: चेहरा
hr: Lice
hu: Arc
id: Wajah
is: Andlit
it: Viso
ja: 顔
ko: 얼굴
lt: Veidas
lv: Seja
nl: Gezicht
no: Ansikt
pl: Twarz
pt: Rosto
ro: Față
ru: Лицо
sk: Tvára
sl: Obraz
sr: Лице
sv: Ansikte
th: ใบหน้า
tr: Yüz
uk: Обличчя
zh: 脸

ar: شفاه
en: Lips
bg: Устни
cs: Rty
da: Læber
de: Lippen
el: Χείλη
es: Labios
et: Huuled
fi: Huulet
fr: Lèvres
he: שפתיים
hi: होंठ
hr: Usne
hu: Ajakak
id: Bibir
is: Varir
it: Labbra
ja: 唇
ko: 입술
lt: Lūpos
lv: Lūpas
nl: Lippen
no: Lepper
pl: Usta
pt: Lábios
ro: Buze
ru: Губы
sk: Pery
sl: Ustnice
sr: Усне
sv: Läppar
th: ริมฝีปาก
tr: Dudak
uk: Губи
zh: 嘴唇

en: Eyes
ar: عيون
bg: Очи
cs: Oči
da: Øjne
de: Augen
el: Μάτια
es: Ojos
et: Silmad
fi: Silmät
fr: Yeux
he: עיניים
hi: आँखें
hr: Oči
hu: Szemek
id: Mata
is: Augu
it: Occhi
ja: 目
ko: 눈
lt: Akys
lv: Acis
nl: Ogen
no: Øyne
pl: Oczy
pt: Olhos
ro: Ochi
ru: Глаза
sk: Oči
sl: Oči
sr: Очи
sv: Ögon
th: ตา
tr: Gözler
uk: Очі
zh: 眼睛

en: Hair
ar: شعر
bg: Коса
cs: Vlasy
da: Hår
de: Haare
el: Μαλλιά
es: Pelo
et: Juuksed
fi: Hiukset
fr: Cheveux
he: שיער
hi: बाल
hr: Kosa
hu: Haj
id: Rambut
is: Hár
it: Capelli
ja: 髪
ko: 머리카락
lt: Plaukai
lv: Mati
nl: Haar
no: Hår
pl: Włosy
pt: Cabelo
ro: Păr
ru: Волосы
sk: Vlasy
sl: Lasje
sr: Коса
sv: Hår
th: ผม
tr: Saç
uk: Волосся
zh: 头发

en: Nails
ar: أظافر
bg: Нокти
cs: Nehty
da: Negle
de: Nägel
el: Νύχια
es: Uñas
et: Küüned
fi: Kynnet
fr: Ongles
he: ציפורניים
hi: नाखून
hr: Nokti
hu: Körmök
id: Kuku
is: Neglur
it: Unghie
ja: 爪
ko: 손톱
lt: Nagai
lv: Nagi
nl: Nagels
no: Negler
pl: Paznokcie
pt: Unhas
ro: Unghii
ru: Ногти
sk: Nechty
sl: Nohti
sr: Нокти
sv: Naglar
th: เล็บ
tr: Tırnaklar
uk: Нігті
zh: 指甲

en: Skin
ar: جلد
bg: Кожа
cs: Kůže
da: Hud
de: Haut
el: Δέρμα
es: Piel
et: Nahk
fi: Iho
fr: Peau
he: עור
hi: त्वचा
hr: Koža
hu: Bőr
id: Kulit
is: Húð
it: Pelle
ja: 肌
ko: 피부
lt: Oda
lv: Āda
nl: Huid
no: Hud
pl: Skóra
pt: Pele
ro: Piele
ru: Кожа
sk: Koža
sl: Koža
sr: Кожа
sv: Hud
th: ผิว
tr: Cilt
uk: Шкіра
zh: 皮肤